臺灣桃園地方法院小額民事判決
110年度壢小字第1706號
原      告  Rich One 社區管理委員會

法定代理人  蔡加恩  


訴訟代理人  嚴文廷  
被      告  郭慧媺  
訴訟代理人  范姜辰瑋

上列當事人間請求損害賠償事件，本院於中華民國111年5月10日
言詞辯論終結，判決如下：
    主  文
一、被告應給付原告新臺幣（下同）5萬0,168元，及自民國110
    年8月13日起至清償日止，按週年利率5％計算之利息。
二、原告其餘之訴駁回。
三、訴訟費用1,000元由被告負擔747元，餘由原告負擔。
四、本判決原告勝訴部分得假執行。
    理由要領
一、被告為原告社區A6-13樓住戶，被告於民國110年1月19日上
    午7時50分許，駕駛車牌號碼000-0000號自用小客車，自社
    區地下室停車場行經車道出口時，本應注意設置之讀秒器秒
    數剩餘5秒內，務必在過彎前停下，確認車道電動鐵捲門（
    下稱系爭鐵捲門）放下後再為行駛，竟疏未注意，於讀秒器
    剩餘不到5秒、系爭鐵捲門系統執行下放指令之際，駕車通
    過系爭鐵捲門，致上開車輛與系爭鐵捲門發生碰撞，系爭鐵
    捲門因而變形毀損等情，經本院當庭勘驗現場監視器畫面確
    認無訛，參以原告對外公告已載明「地下室車道進出口設置
    讀秒器，若秒數剩餘五秒內，請住戶務必在過彎前停下，確
    認車道電動鐵捲門放下後再為行駛，以利鐵捲門重新開啟」
    等語，有社區公告翻拍照片1張在卷可稽（見本院卷第47頁
    ），益徵被告有於讀秒器剩於不到5秒時，確有停車等待系
    爭鐵捲門放下後再為行駛之注意義務。惟被告未能注意上情
    （見本院卷第38頁背面），致系爭鐵捲門受有損毀，是原告
    本於侵權行為之法律關係請求被告負損害賠償之責，即屬有
    據，應予准許。
二、原告雖主張修復系爭鐵捲門需支出6萬7,200元（零件費用39
    ,200元，工資28,000元），並提出川富電機業有限公司請款
    估價單為證（見本院卷第12頁）。惟依行政院財政部發布之
    「固定資產耐用年數表」，自動門設備之耐用年限為10年，
    而依同部訂定之「固定資產折舊率表」規定，耐用年數10年
    依定率遞減法之折舊率為千分之206，而原告於言詞辯論時
    自陳系爭鐵捲門至案發時已使用2年6個月等語，則系爭鐵捲
    門零件費用扣除折舊後之修復費用估定為2萬2,168元（計算
    式詳附表），加計工資費用2萬8,000元，原告所得請求被告
    賠償之範圍以5萬0,168元為限（計算式：22,168元＋28,000
    元＝50,168元）。
三、從而，原告請求被告給付5萬0,168元，及自起訴狀繕本送達
    之翌日即110年8月13日（見本院卷第18頁送達證書）起，至
    清償日止，按週年利率5％計算之利息，為有理由，應予准許
    ，逾此範圍之請求，為無理由，應予駁回。
中    華    民    國   111    年    5     月    30    日
                  中壢簡易庭  法  官  劉哲嘉
以上為正本係照原本作成。
如不服本判決，應於送達後20日內，向本院提出上訴狀並表明上
訴理由，如於本判決宣示後送達前提起上訴者，應於判決送達後
20日內補提上訴理由書（須附繕本）。
如委任律師提起上訴者，應一併繳納上訴審裁判費。
中    華    民    國   111    年    5     月    30    日
                              書記官  陳香菱
附表
-----
折舊時間           金額
第1年折舊值        39,200×0.206=8,075
第1年折舊後價值    39,200-8,075=31,125
第2年折舊值        31,125×0.206=6,412
第2年折舊後價值    31,125-6,412=24,713
第3年折舊值        24,713×0.206×(6/12)=2,545
第3年折舊後價值    24,713-2,545=22,168
附錄：
一、民事訴訟法第436之18條（小額訴訟程序）：（小額訴訟程
    序）判決書得僅記載主文，就當事人有爭執事項，於必要時
    得加記理由要領。
二、民事訴訟法第436條之24第2項（第一審判決之上訴）：對於
    小額程序之第一審裁判上訴或抗告，非以其違背法令為理由
    ，不得為之。
三、民事訴訟法第436條之25（上訴狀之記載事項）：
    上訴狀內應記載上訴理由，表明下列各項：
    ㈠原判決所違背之法令及其具體內容。
    ㈡依訴訟資料可認為原判決有違背法令之具體事實。
四、民事訴訟法第471條第1項（依同法第436條之32第2項規定於
    小額事件之上訴程序準用之）：上訴狀內未表明上訴理由者
    ，上訴人應於提起上訴後20日內，提出理由書於原第二審法
    院；未提出者，毋庸命其補正，由原第二審法院以裁定駁回
    之。